Inventaris van het archief van de Commandant der Zeemacht in de Nederlandse Antillen, sinds 1986 in het Caraïbisch Gebied en de onder dit bevel ressorterende onderdelen van de Koninklijke Marine, 1946-1989
Nationaal Archief, Den Haag
- HOOFD MARINE MAGAZIJNBEHEER/-DIENST, 9
  - Stukken betreffende bijzondere onderwerpen, 9.2
    - Personeelsaangelegenheden, 9.2.3
      - Brief van het hoofd van het Bureau Bevoorrading betreffende de introductie van luitenant ter Zee van Administratie der eerste klasse J.C.C. Sandberg van Boelens, die op 1 april HMMBNA/hoofd MID in de Nederlandse Antillen wordt., 1974; 2451; stuk
      - Stukken betreffende de introductie van luitenant ter Zee van Administratie der eerste klasse A.F. Meinesz, per 14 juni 1980 opvolger van L.N. Vernie in de functies van HMMBNA, HCENTMAGNA en hoofd Logistieke Ondersteuningsgroep Nederlandse Antillen., 1979; 2452; omslag
    - Inspecties, 9.2.4
      - Brief van de plaatsvervangend VOM betreffende het wijzigen van de instructies voor de munitie-inspecteur in de NA., 1964; 2453; stuk
      - Inspectierapporten van munitie-opslagplaatsen in de NA., 1965 - 1977; 2454; omslag
      - Stukken betreffende werkbezoeken van het hoofd van de MID aan inrichtingen in de NA., 1973; 2455; omslag
      - Stukken betreffende de behandeling van de opmerkingen, gemaakt in het verslag van het werkbezoek van de commandant van de KM aan de NA., 1974; 2456; omslag
      - Stukken betreffende het bezoek aan de NA van het HVORAD., 1978; 2457; omslag
    - Materieel, 9.2.5
      - Rapporten betreffende de opslag en het onderhoud van goederen in marinemagazijnen in de NA over de jaren 1958 - 1962., 2458; omslag
      - Verslagen van besprekingen betreffende het toezicht op en de opslag van goederen in de marinemagazijnen in de NA., 1960 - 1961; 2459; omslag
      - Besluit van de CZMNA betreffende het uit de vaart nemen van landingsvaartuig Hr.Ms. L 9609 ten behoeve van onderhoud en reparatie., 1963; 2460; stuk
      - Opmerkingen van HMMBNA betreffende de uitvoering van de vervanging van militair materieel., 1965 - 1966; 2461; omslag
      - Brieven van de CZMNA met bevindingen en aanbevelingen van de stafofficier Materieel naar aanleiding van zijn werkbezoeken aan de NA, met bijlage., 1972 - 1973; 2462; omslag
      - Rapport van het werkbezoek aan de NA van de kapitein ter Zee 1e klasse H.A. Rijks bij het Marine Elektronisch Bedrijf, alsmede reacties van de HMMBNA en de CZMNA op de in het rapport gemaakte aanbevelingen., 1977 - 1978; 2463; omslag
      - Algemene aanwijzingen betreffende de materieelsbevoorrading van Antillenjagers in de NA., 1978; 2464; stuk
      - Verslag van de bouwvergadering van 6 november betreffende de behandeling van lopende projecten in de NA., 1978; 2465; stuk